臺灣高雄地方法院刑事判決
111年度審交易字第10號
公  訴  人  臺灣高雄地方檢察署檢察官
被      告  王金貴


上列被告因過失傷害案件，經檢察官提起公訴（110年度偵字第1
4981號），本院裁定進行簡式審判程序，判決如下：
    主  文
王金貴犯過失傷害罪，處有期徒刑肆月，如易科罰金，以新臺幣
壹仟元折算壹日。緩刑參年，並應履行如附表所示之條件。
    事  實
一、韓美華（所涉過失傷害犯行，業經撤回告訴，由本院另為不
    受理判決）未考領普通重型機車駕駛執照，於民國110年1月
    27日10時39分許，騎乘車牌號碼000-0000號普通重型機車，
    沿高雄市鳳山區鳳松路由北往南方向行駛，行經該路段與鳳
    松路180巷交岔路口，本應注意騎乘機車行駛至交岔路口，
    於內側車道設有禁行機車標誌或標線者，應依兩段方式進行
    左轉，而依當時天候晴、日間自然光線、柏油路面乾燥、無
    缺陷、無障礙物、視距良好，客觀並無不能注意之情形，竟
    疏未注意及此，貿然左轉，適有陳芸禎騎乘車牌號碼000-00
    00號普通重型機車，沿對向亦行駛至該路口，陳芸禎為閃避
    韓美華騎乘之車輛而緊急煞停；適王金貴騎乘車牌號碼000-
    000號普通重型機車，自陳芸禎所騎乘機車後方行駛至該處
    ，王金貴本應注意騎乘機車與前車之間應保持隨時可以煞停
    之距離，而依當時情形並無不能注意之情事，竟疏未注意及
    此，未保持前、後車距離，致其所騎乘機車之前車頭與陳芸
    禎所騎乘機車之後車尾發生碰撞，陳芸禎因而人車倒地，並
    受有右脛骨開放性骨折、左肘橈骨頭骨挫傷等傷害。王金貴
    於肇事後向前來處理車禍之警員自首坦承肇事而接受裁判。
二、案經陳芸禎訴由高雄市政府警察局鳳山分局報告臺灣高雄地
    方檢察署檢察官偵查起訴。 
        理  由
一、程序方面：
    本件被告王金貴所犯為死刑、無期徒刑、最輕本刑為3年以
    上有期徒刑以外之罪，其等於準備程序中就被訴事實為有罪
    之陳述，經告知簡式審判程序之旨，並聽取當事人之意見後
    ，認無不得或不宜改依簡式審判程序進行之情形，爰依刑事
    訴訟法第273條之1第1項規定，裁定本件進行簡式審判程序
    。又本件之證據調查，依刑事訴訟法第273條之2規定，不受
    同法第159條第1項、第161條之2、第161條之3、第163條之1
    及第164條至第170條規定之限制，均合先敘明。
二、認定犯罪事實所憑之證據及理由： 
    上開犯罪事實，業據被告於本院審理時均坦承不諱（見本院
    卷第89、97、99頁），核與證人即告訴人陳芸禎於警詢、偵
    訊之證述相符，並有道路交通事故現場圖、道路交通事故調
    查報告表（一）、（二）-1、道路交通事故談話紀錄表、長
    庚醫療財團法人高雄長庚紀念醫院診斷證明書、高雄市政府
    交通局車輛行車事故鑑定委員會鑑定意見書、現場照片、監
    視錄影畫面翻拍照片在卷可佐，足認被告任意性自白核與事
    實相符，堪可作為認定事實之依據。從而，本件事證明確，
    被告上述犯行，洵堪認定，應依法論科。
三、論罪科刑：
（一）罪名：
　　  核被告所為，係犯刑法第284條前段之過失傷害罪。　
（二）刑之減輕事由：
　　　被告於肇事後犯罪未被發覺前，向處理員警坦承肇事，而
      願接受裁判之事實，有高雄市政府警察局道路交通事故肇
      事人自首情形紀錄表（見警卷第32頁）附卷可稽，堪認符
      合自首要件，爰依刑法第62條前段之規定，減輕其刑。 
（三）刑罰裁量：
　　　爰以行為人之責任為基礎，並審酌被告騎乘機車上路，因
      一時疏失未能遵守道路規則，肇致本件交通事故，致告訴
      人受有傷害，造成他人身體及精神之痛苦，所為實屬不該
      ，惟念被告犯後坦承犯行，態度尚可，並與告訴人達成調
      解，約定以分期方式給付賠償金（見本院卷第139頁本院1
      11年度雄司附民移調字第426號調解筆錄），兼衡其素行
      、本件犯罪之手段、情節、告訴人所受傷勢之所生危害、
      被告之過失程度（同案被告韓美華為肇事主因、被告為肇
      事次因）、智識程度、家庭生活、經濟狀況等一切具體情
      狀（涉被告個人隱私，均詳卷），量處如主文所示之刑，
      並均諭知易科罰金之折算標準。
（四）緩刑之宣告：
　　　末查，被告前未曾因故意犯罪受有期徒刑以上刑之宣告，
      有臺灣高等法院被告前案紀錄表在卷可查，其因一時不慎
      致罹刑典，然已坦承犯錯，並與告訴人達成調解，顯見被
      告尚知為自己之行為負責，被告歷此偵、審程序，當知更
      加警惕，而無再犯之虞，並考量被告係以分期之方式給付
      賠償金，如對被告執行上開宣告刑，可能不利於損害之填
      補，因認前開所宣告之刑以暫不執行為適當，爰依刑法第
      74條第1項第1款之規定，宣告被告緩刑3年，以啟自新。
      另為促使被告如實履行調解條件，並保障告訴人受償之權
      利，爰依刑法第74條第2項第3款規定，參酌上開調解筆錄
      內容，另命被告於緩刑期間依調解筆錄之條件（即附表所
      示之內容）支付損害賠償。倘被告如未依附表條件履行賠
      償，且情節重大者，告訴人並得依刑法第75條之1第1項第
      4款之規定，聲請檢察官為撤銷緩刑宣告之聲請，執行宣
      告刑，附此敘明。
據上論斷，應依刑事訴訟法第284條之1 、第273條之1第1項、第
299條第1項前段，刑法第284條前段、第62條前段、第41條第1項
前段、第74條第1項第1款、第2項第3款，刑法施行法第1條之1 
，判決如主文。
本案經檢察官洪瑞芬提起公訴，檢察官范文欽到庭執行職務。
中　　華　　民　　國　　111 　年　　3 　　月　　29　　日
                  刑事第五庭  法  官    黃政忠
以上正本證明與原本無異。
如不服本判決應於收受送達後20日內向本院提出上訴書狀，並應
敘述具體理由；如未敘述上訴理由者，應於上訴期間屆滿後20日
內向本院補提理由書（均須按他造當事人之人數附繕本）「切勿
逕送上級法院」。
「因疫情而遲誤不變期間，得向法院聲請回復原狀」。
中　　華　　民　　國　　111 　年　　3 　　月　　30　　日
                              書記官    儲鳴霄
　　　　　　　　　　　　　　　
附表：（即本院111年度雄司附民移調字第426號調解筆錄內容）
被告王金貴應給付告訴人陳芸禎新臺幣壹拾萬捌仟元，並以匯款
方式分期匯入告訴人指定帳戶，自111年4月5日起至全部清償完
畢為止，共分為27期，每月為一期，按月於每月5日前給付新臺
幣肆仟元，如有一期未付，未到期部分視為全部到期。

附錄本判決論罪科刑法條：
刑法第284條
因過失傷害人者，處1年以下有期徒刑、拘役或10萬元以下罰金
；致重傷者，處3年以下有期徒刑、拘役或30萬元以下罰金。